【裁判字號】    97,交易,331
【裁判日期】    970715
【裁判案由】    過失傷害
【裁判全文】
臺灣臺中地方法院刑事判決             97年度交易字第331號
公  訴  人  臺灣臺中地方法院檢察署檢察官
被      告  甲○○
                      之8
上列被告因過失傷害案件，經檢察官提起公訴（97年度偵字第66
11號），本院判決如下：
    主    文
甲○○因過失傷害人，處有期徒刑貳月，如易科罰金，以新臺幣
壹仟元折算壹日。
    犯罪事實
一、甲○○於民國97年1月13日晚上7時40分許，騎乘車牌號碼MN
    M－258號重型機車，沿臺中市○區○○路由育才路往育才北
    路方向行駛，行經三民路3段122之13號前，欲超越前車時，
    本應注意超越時應於前車左側保持半公尺以上之間隔超過，
    行至安全距離後，再駛入原行路線。且依當時情形，又無不
    能注意之情事，適有丙○○騎乘之車牌號碼IMN－226號重型
    機車行駛在甲○○同向右前方，甲○○於超越時，未保持半
    公尺以上之間隔，致其機車右後車身撞擊丙○○之機車左側
    車身，造成丙○○人車倒地，並因而受有左側橈骨及尺骨骨
    折、左腳踝開放性傷口等傷害。甲○○於肇事後則在現場等
    候，並向到場處理之警員表明係其肇事，進而接受本件裁判
    。
二、案經丙○○訴由臺中市警察局第二分局報請臺灣臺中地方法
    院檢察署檢察官偵查起訴。
    理    由
一、訊據被告甲○○固坦承其有過失犯行，惟辯稱：事發當天有
    下雨，是丙○○騎機車從旁邊衝出來，其是要閃避丙○○的
    機車云云。然查：上開犯罪事實，業據告訴人丙○○於警詢
    及本院審理時證述屬實，並有道路交通事故現場圖1份、道
    路交通事故調查報告表(一)(二)各1份、臺中榮民總醫院97年1月
    29 日開立之診斷證明書影本1份、現場照片15張附於警卷可
    稽。按汽車超車時，於超越時應顯示左方向燈並於前車左側
    保持半公尺以上之間隔超過，行至安全距離後，再顯示右方
    向燈駛入原行路線，道路交通安全規則第101條第1項第5款
    定有明文，被告騎乘機車自應注意上開規定，而依事發當時
    之客觀情況為「天候晴、夜間有照明、柏油路面乾燥無缺陷
    ，亦無障礙物、視距良好」等情，足見被告於事發當時並無
    不能注意之情事，竟疏未保持安全距離，即貿然超越告訴人
    所騎乘之機車，終於肇事，其自有過失甚明。又本件經送臺
    灣省臺中市區車輛行車事故鑑定委員會鑑定結果亦認：「甲
    ○○駕駛重機車超車不當擦撞前行車，為肇事原因。丙○○
    駕駛重機車無肇事因素。」有該委員會97年5月13日中市行
    字第0975401425號函附鑑定意見書1份附於偵查卷可參，益
    徵被告對於本件車禍事故之發生確有過失，且被告之過失與
    告訴人所受之傷害間亦有相當因果關係。本件事證明確，被
    告之過失傷害犯行洵堪認定。
二、核被告所為，係犯刑法第284條第1項前段之過失傷害罪。被
    告於肇事後在場等候，並向到場處理之警員表明係其肇事，
    進而接受本件裁判，此有警員職務報告書在卷可按，應認被
    告符合自首之要件，爰依刑法第62條前段之規定減輕其刑。
    爰審酌被告應負全部之過失責任，告訴人並無過失、被告之
    品行及智識程度、告訴人所受之傷勢、被告尚未與告訴人達
    成和解，及被告犯罪後之態度等一切情狀，量處如主文所示
    之刑，並諭知易科罰金之折算標準。
據上論斷，應依刑事訴訟法第299條第1項前段，刑法第284條第1
項前段、第62條前段、第41條第1項前段，刑法施行法第1條之1
，判決如主文。
本案經檢察官乙○○到庭執行職務。
中    華    民    國    97    年    7     月    15    日
                    交通法庭    法  官  簡源希
上為正本係照原本作成。
如不服本判決，應於收受送達後10日內向本院提出上訴書狀（應
敘述具體理由並附繕本）。
上訴書狀如未敘述理由，應於上訴期間屆滿後20日內補提理由書
於本院。
                                書記官  黃雅青
中    華    民    國    97    年    7     月    15    日
附錄論罪科刑法條：
刑法第284條第1項
因過失傷害人者，處6月以下有期徒刑、拘役或5百元以下罰金，
致重傷者，處 1 年以下有期徒刑、拘役或 5 百元以下罰金。


司法院資訊處製作；財團法人民間司法改革基金會備份。
